臺灣板橋地方法院刑事判決　　　　　　　94年度訴字第1354號
公　訴　人　臺灣板橋地方法院檢察署檢察官
被　　　告　甲○
　　　　　　　　　　　樓
上列被告因槍砲彈藥刀械管制案件，經檢察官提起公訴（94年度
核退偵字第197號），本院判決如下：
    主  文
甲○未經許可，持有可發射子彈具有殺傷力之改造手槍，處有期
徒刑壹年貳月，併科罰金新臺幣參萬元，罰金如易服勞役，以新
臺幣玖佰元即銀元佰元折算壹日。扣案之改造手槍壹枝（槍枝
管制編號：0000000000，含彈匣貳個）沒收。
    事  實
一、甲○未經許可，基於持有之犯意，於民國九十二年十一月間
    ，在臺北縣板橋市○○路○ 段389 號愛買大賣場前，向姓名
    年籍不詳、綽號「小路」之成年男子借得仿ＦＮ廠半自動手
    槍製造之金屬玩具手槍、換裝土造金屬槍管改造而成可發射
    子彈、具殺傷力之改造手槍一支（槍枝管制編號：00000000
    00，含彈匣二個《起訴書誤載為一個》），並將之放置於其
    所有車號不詳之自用小客車上而持有之。嗣於九十三年一月
    九日十六時許，其將上開改造手槍一支（含彈匣二個）放置
    在紙盒內、外以有「帥俊」字樣之塑膠手提袋包裝，並攜帶
    至張榮煒位於臺北縣中和市○○街8 號之2 之住處，而為警
    於同日十七時三十分許持搜索票查獲，並扣得上開改造手槍
    一支（含彈匣二個）及不具殺傷力之具直徑9.0 ＭＭ金屬彈
    頭之土造子彈四顆。
二、案經臺北縣政府警察局蘆洲分局報請臺灣板橋地方法院檢察
    署檢察官偵查起訴。
    理  由
一、訊據被告甲○對於上開犯罪事實供認不諱，並有上開改造手
    槍一支（槍枝管制編號：0000000000，含彈匣二個）扣案足
    資佐證，且扣案之上開改造手槍一支（含彈匣二個）經送鑑
    定結果係由仿ＦＮ廠半自動手槍製造之金屬玩具手槍，換裝
    土造金屬槍管改造而成之改造手槍，機械性能良好，可擊發
    適用之子彈，認具殺傷力，此有內政部警政署刑事警察局九
    十三年二月二十四日刑鑑字第○九三○○一一五三九號槍彈
    鑑定書一件附卷可稽，復有查獲上開改造手槍之現場照片影
    本二張在卷可參，足認被告自白與事實相符，應堪採信。本
    案事證明確，被告上開犯行均堪認定，應依法論科。
二、核被告所為，係犯修正前槍砲彈藥刀械管制條例第十一條第
    四項之未經許可，持有可發射子彈具有殺傷力之改造手槍罪
    。按被告行為後，槍砲彈藥刀械管制條例業於九十四年一月
    二十六日修正公布施行，刪除第十一條，並修正第八條，將
    修正前第十一條第四項移入修正後第八條第四項，將原規定
    第十一條第四項之法定刑即一年以上七年以下有期徒刑，併
    科新台幣七百萬元以下罰金，提高為三年以上十年以下有期
    徒刑，併科新台幣七百萬元以下罰金，經比較新舊法之結果
    ，被告持有改造手槍之行為，以修正前之槍砲彈藥刀械管制
    條例第十一條第四項之規定，有利於被告，故依刑法第二條
    第一項但書之規定，應適用修正前之該條例第十一條第四項
    論處。爰審酌槍砲屬高度危險之物品，非經主管機關許可不
    得擅自寄藏，以維社會大眾安全，被告無故持有槍枝，且未
    繳交治安機關，危害社會安全，兼衡其犯後坦承犯行態度良
    好，亦無其他事證可資證明其有另以上開槍枝供其他犯罪之
    用，及其犯罪之動機、目的、手段、智識程度及其他一切情
    狀，量處如主文所示之刑，並就併科罰金部分諭知易服勞役
    之折算標準，以示警懲。
三、又扣案之仿ＦＮ廠半自動手槍製造之金屬玩具手槍，換裝土
    造金屬槍管改造而成可發射子彈、具殺傷力之改造手槍1 支
    （槍枝管制編號：0000000000，含彈匣二個），屬違禁物，
    不問屬於犯人與否，應依刑法第三十八條第一項第一款規定
    宣告沒收。至查獲之不具殺傷力之具直徑9.0 ＭＭ金屬彈頭
    之土造子彈四顆，經送請內政部警政署刑事警察局鑑定結果
    ，因無法擊發，認不具殺傷力，此有內政部警政署刑事警察
    局上開槍彈鑑定書一件在卷可參，是均非屬違禁物，且並無
    證據證明係被告供犯罪所用之物，尚難依法宣告沒收，附此
    敘明。
據上論斷，應依刑事訴訟法第二百九十九條第一項前段，修正前
槍砲彈藥刀械管制條例第十一條第四項，刑法第十一條前段、第
二條第一項但書、第四十二條第二項、第三十八條第一項第一款
，罰金罰鍰提高標準條例第二條，現行法規所定貨幣單位折算新
台幣條例第二條，判決如主文。
本案經檢察官謝宗甫提起公訴，檢察官張慶林到庭執行職務。
中　　華　　民　　國　　94　　年　　8 　　月　　23　　日
                  刑事第十二庭  法　官  陳明珠
以上正本證明與原本無異
如不服本判決應於送達後10日內向本院提出上訴狀
                                書記官　陳慧儷
中　　華　　民　　國　　94　　年　　8 　　月　　23　　日
附錄本案論罪科刑法條全文：
94年1 月26日修正公布前之槍砲彈藥刀械管制條例第11條第4 項
未經許可，製造、販賣或運輸第四條第一項第一款所稱其他可發
射金屬或子彈具有殺傷力之各式槍砲者，處五年以上有期徒刑，
併科新臺幣一千萬元以下罰金。
未經許可，轉讓、出租或出借前項所列槍砲者，處三年以上十年
以下有期
徒刑，併科新臺幣七百萬元以下罰金。
意圖供自己或他人犯罪之用，而犯前二項之罪者，處無期徒刑或
七年以上
有期徒刑，併科新臺幣一千萬元以下罰金。
未經許可，持有、寄藏或意圖販賣而陳列第一項所列槍砲者，處
一年以上
七年以下有期徒刑，併科新臺幣七百萬元以下罰金。
第一項至第三項之未遂犯罰之。
